臺灣臺北地方法院民事判決　　　　　　　　　　　　九十二年度訴字第四六０八號
　　原　　　告　甲○○
　　訴訟代理人　陳明暉律師
　　複　代理人　簡泰正律師
　　被　　　告　乙○○
　　訴訟代理人　王元勳律師
　　複　代理人　李怡欣律師
右當事人間清償債務事件，本院於民國九十三年五月六日言詞辯論終結，判決如左：
    主  文
被告應給付原告新台幣貳佰萬元，及自民國九十二年九月二十五日起至清償日止，按
年息百分之五計算之利息。
訴訟費用由被告負擔。
本判決於原告以新台幣陸拾陸萬元供擔保後，得假執行；但被告如以新台幣貳佰萬元
預供擔保後，得免假執行。
    事實及理由
一、原告聲明：除供擔保金額外，餘如主文所示。並陳述：
  (1)原告前因委託被告代為操作期貨買賣而陸續交付款項，嗣雙方於民國九十二年一
    月七日結算，被告應返還原告共新台幣（下同）三百九十三萬零九百二十四元，
    即訂有協議書，依協議書約定被告應自九十二年三月十五日起，分六期給付原告
    相關款項，詎被告竟自第一期起即未依協議履行，迄今已逾四期未給付，金額達
    二百萬元，前經催討均無效果。
  (2)原告是出資投資期貨，委請被告代為操作，當時約定百分之二十為停損點，如果
    損失超過百分之二十，被告應該停止操作，但損失超過百分之二十時，被告並未
    停止操作，被告表示會回復到原來的金額。如有獲利被告可分得百分之二十。被
    告既未能依協議書所約定之期限給付，依民法第二百二十九條第一項規定應負遲
    延之責，原告因而起訴請求被告給付二百萬元及法定遲延利息。
二、被告聲明：(1)原告之訴及假執行之聲請均駁回。(2)如受不利判決，願供擔保請准
    宣告免假行。並答辯：原告未交付任何現金或款項予被告，被告之銀行帳戶亦無
    原告匯入款項之紀錄。
三、按和解有使當事人所拋棄之權利消滅及使當事人取得和解契約所訂明權利之效力
    ，民法第七百三十七條定有明文。次按和解契約合法成立，兩造當事人即均應受
    該契約之拘束，縱使一造因而受不利益之結果，亦不得事後翻異，更就和解前之
    法律關係再行主張。經查：
  (1)原告主張之事實，業據其提出協議書一份為證（見本院卷第七頁），又該紙協議
    書為被告所簽立，已據被告自認在卷。而本件原告與被告曾當庭對質，當時原告
    陳述：「（請原告說明協議書係在何情形下擬定及簽訂？）本件是我出資投資期
    貨，我請被告代為操作，當時我們約定百分之二十是停損點，如果損失超過百分
    之二十，被告應該停止操作，但損失超過百分之二十時被告並沒有停止操作，她
    說會回復到原來的金額」、「（如果有獲利被告何分多少？）被告可以分得百分
    之二十」、「（協議書第一、二點何意？）是結算到九十一年的十月三十一日，
    被告欠的款項是三百九十三萬零九百二十四元。第二點是同意分期）、「（協議
    書簽訂時間、地點？何人在場？）是在九十二年一月七日，地點在國票期貨被告
    的辦公室內（台北市○○○路五十六號地下一樓），當時是在被告的小辦公室內
    ，只有我與她在場」等語，已詳細敘述簽訂協議書之原委。
  (2)本院亦當庭詢問被告：「（對原告前述內容意見？）本件是原告自行開戶委託我
    操作，停損點是定在百分之二十，但是損失超過百分之二十時，我們有開會原告
    同意繼續操作」、「（提示協議書原本，是否在你的辦公室內簽訂？）協議書上
    的簽名是我的，但是當時我誤會原告的意思，因為資金在虧損中，協議書第二項
    是預定資金回來的目標」、「（對協議書第一項言明妳欠原告三百九十三萬零九
    百二十四元，如何解釋？）我沒有注意到這條，因為原告在戶頭裡面還有資金，
    所以匯回後的餘額會有變動，所以原告才同意將匯回後的餘額刪掉」等語（見本
    院卷第三十頁至第三二頁）。被告對於原告委託其操作期貨投資，而停損點設於
    百分之二十等情，並不否認，且該協議書第一條言明「迄二○○二年十月三十一
    日止，甲方（即被告）尚欠乙方（原告）新台幣三百九十三萬零九百二十四元」
    ，文義明確，被告為期貨之投資操作員，並非不識字之人，既然在協議書上簽名
    ，不可能沒有看見第一條之文字用語，即任意簽名同意之理，故被告抗辯沒有注
    意該條文及誤會原告意思云云，難予採信。另被告亦未舉證證明有何陷於錯誤之
    情事，其抗辯撤銷意思表示云云，亦無足取。
  (3)該紙協議書具和解契約之性質，依前述說明，兩造當事人即均應受該契約之拘束
    ，縱使被告因之受不利益結果，亦不得事後翻異，更就和解前之法律關係再行主
    張。故被告請求本院調查原告之投資款多少及其資金之流向云云，核無調查之必
    要，附此註明。
四、綜上所述，該紙協議書係原告委託被告操件期貨投資，於九十二年一月七日結算
    所造成之虧損為三百九十三萬零九百二十四元，兩造約定由被告分六期攤還，則
    被告依協議書負分期償還之義務，被告迄今已四期，計二百萬元未給付，原告依
    協議書之約定，請求被告給付二百萬元及自起訴狀繕本送達之翌日起（即九十二
    年九月二十五日）至清償日止，按年息百分之五計算之利息，為有理由，應予准
    許。
五、假執行之宣告：
    兩造陳明願供擔保，請准宣告假執行或免假執行，均核無不合，爰分別酌定相當
    之擔保金額宣告之。
六、因本件事證已臻明確，兩造其餘之主張陳述及所提之證據，均毋庸再予審酌，附
    此敘明。
七、訴訟費用負擔之依據：民事訴訟法第七十八條。
中　　　華　　　民　　　國　　九十三　　年　　　六　　　月　　十八　　　日
                    　　　　　　　　　　民　　事第一庭
                    　　　　　　　　　　　　　　　　法  官    呂淑玲
右為正本係照原本作成。
如不服本判決須於收受判決後二十日內向本院提出上訴狀。
中      華      民      國    九十三    年      六      月    十八      日
                                                    書記官    方美雲
附錄民事訴訟法第三百九十二條
法院得宣告非經原告預供擔保，不得為假執行。
法院得依聲請或依職權，宣告被告預供擔保，或將請求標的物提存而免為假執行。
依前項規定預供擔保或提存而免為假執行，應於執行標的物拍定、變賣或物之交付前
為之。
